【裁判字號】    92,交聲再,8
【裁判日期】    920314
【裁判案由】    聲請再審
【裁判全文】
臺灣高等法院刑事裁定                              九十二年度交聲再字第八號
    再審聲請人
    即受判決人  甲○○
右列聲請人因過失傷害案件，對於本院九十一年度交上易字第四一二號中華民國九十
二年一月十五日確定判決（台灣板橋地方法院九十一年度交易字第三二四號、台灣板
橋地方法院檢察署九十一年度偵字第二八號），聲請再審，本院裁定如左：
    主  文
再審之聲請駁回。
    理  由
一、按因發見確實之新證據，足認受有罪判決之人應受無罪之判決者得聲請再審，固
    為刑事訴訟法第四百二十條第一項第六款所明定。惟（一）所謂發見新證據，係
    指該證據當時已經存在，為法院及當事人所不及知，不及調查斟酌，至其後始行
    發見，且就證據本身形式上觀察，固不以絕對不須經過調查程序為條件，但必須
    顯然可認為足以動搖原有罪確定判決，而為受判決人無罪、免訴、免刑或輕於原
    判決所認罪名之判決者為限。此受理聲請再審之最後事實審法院，應就聲請再審
    理由之所謂「新證據」，是否具備事實審判決前已經存在，為法院、當事人所不
    知，事後方行發見之「嶄新性」，及顯然可認足以動搖原有罪確定判決，應為無
    罪、免訴、免刑或輕於原判決罪名之「顯然性」二要件，加以審查，為判斷應否
    准予開始再審之準據（最高法院八十五年度台抗字第三０八號裁定參照）。（二
    ）次按此所謂「確實之新證據」，係指其證據之本身在客觀上可認為真實，勿須
    經過調查，即足以動搖原判決，使受刑人得受有利之裁判者而言，若在客觀上就
    其之真實性為如何，尚欠明瞭，非經相當之調查，不能辨其真偽，即與確實新證
    據之「確實」含義不符，自難據為聲請再審之理由（最高法院七十年度台抗字第
    一六一號裁定參照）。（三）又若判決前已經當事人提出或聲請調查之證據，經
    原法院捨棄不採者，即非該條款所謂發見之新證據，不得據為聲請再審之原因（
    最高法院七十七年度台抗字第五十五號裁定參照）。綜上所述，刑事訴訟法第四
    百二十條第一項第六款所謂發見新證據，係指該證據當於事實審法院判決前已經
    存在，為法院及當事人所不知及調查斟酌，而於判決事後始經發見者而言，該證
    據之成立並非在判決確定之後始成立，且該證據必須毋須經調查程序，或經原法
    院不採者，並顯然可認為確實足以動搖原確定判決，而為受判決人有利之判決者
    為限。
二、本件聲請再審意旨如附件再審聲請狀。
三、經查：聲請人所提出之台灣省台北縣區車輛行車事故鑑定委員會鑑定意見書、臺
    灣省車輛行車事故覆議鑑定委員會函等資料，業經原判決審酌，並不符聲請再審
    之要件。又聲請人所提出之汽車行駛距離及反應距離一覽表之資料，雖在事實審
    判決前已存在，但早為聲請人所得知，並不具備事實審判決前已經存在，為法院
    、當事人所不知，事後方行發見之「嶄新性」要件。而該證據僅可供判斷時參酌
    ，且係聲請人對原審認定之事實有所爭執，並無法該當顯然可認足以動搖原有罪
    確定判決，應為無罪、免訴、免刑或輕於原判決罪名之「顯然性」要件，自難據
    為聲請再審之理由。綜上所陳，聲請人所述各節並無合於刑事訴訟法第四百二十
    條第一項第六款所定之情形，自難認為有再審之理由，應予駁回。
據上論結，依刑事訴訟法第四百三十四條第一項裁定如主文。
中      華      民      國    九十二    年      三      月     十四     日
                            台灣高等法院交通法庭
            審判長法  官  陳  祐  治
                                      法  官  楊  炳  禎
                                      法  官  王  炳  梁
右正本證明與原本無異。
不得抗告。
                                      書記官  潘  大  鵬
中      華      民      國      九十二  年     三       月     十七     日


司法院資訊處製作；財團法人民間司法改革基金會備份。
